# 关于初始期限为一年内的准备持有至到期的债券投资的会计处理问题

提问人：tydxsh 时间：2020-02-29 08:05:18
初始期限为一年内的债券投资如版主所说，计入“其他流动资产”，详见：https://bbs.esnai.com/thread-5389355-1-1.html。
若将其分类为”其他流动资产“，后续计量又如何处理呢？如果与债权投资相同的话，应计利息与摊余成本又该如何处理呢？如果不同，又是如何处理的呢？

回答人：chenyiwei
“其他流动资产”只是报表上的列报项目。就其确认和计量而言，其分类仍属于以摊余成本计量的金融资产。应计利息并入该项其他流动资产的账面价值，构成期末摊余成本的一部分。

提问人：tydxsh 时间：2020-03-02 08:05:18
想再请问一下，那这个摊余成本和应计利息的计算，是按月复利计算，还是单利计算的？

回答人：chenyiwei
理论上按月复利计算。